【裁判字號】    94,訴,1609
【裁判日期】    950119
【裁判案由】    違反毒品危害防制條例
【裁判全文】
臺灣臺南地方法院刑事判決              94年度訴字第1609號
    公 訴 人  臺灣臺南地方法院檢察署檢察官
    被    告  甲○○
上列被告因違反毒品危害防制條例案件，經檢察官提起公訴（94
年度毒偵字第2925號），被告於準備程序期日就被訴事實為有罪
之陳述，本院合議庭裁定由受命法官獨任進行簡式審判程序，判
決如下：
    主  文
甲○○連續施用第一級毒品，處有期徒刑柒月。扣案注射針筒肆
支均沒收銷燬。
    事  實
一、甲○○前於民國（下同）九十四年間，因違反毒品危害防制
    條例（施用第一、二級毒品）案件，經臺灣高雄地方法院於
    九十四年一月二十八日，以九十四年度毒聲字第一七三號裁
    定，令入勒戒處所觀察、勒戒後，嗣因認無繼續施用毒品之
    傾向，而於同年七月四日釋放出所，並由臺灣高雄地方法院
    檢察署檢察官於同年六月三十日，以九十四年度毒偵緝字第
    三五二號至第三五九號為不起訴處分確定。詎其猶不知悔改
    ，竟於觀察、勒戒執行完畢釋放後五年內，復基於施用毒品
    之概括犯意，自九十四年十月一日起至同月十五日某時止，
    在臺南市○○街一○二巷四十弄四四號住處，連續以將第一
    級毒品海洛因置於注射針筒後皮下注射之方式，施用第一級
    毒品海洛因多次。嗣警方於同月十五日，因在臺南縣西港鄉
    西港大橋下產業道路上發覺甲○○形跡可疑，經其同意搜索
    上址住處，當場扣得其所有，已被使用專供施用海洛因之注
    射針筒四支（同時扣得另案安非他命吸食工具一組及電纜線
    大剪刀一支），且經被告同意採集之尿液檢體，經送長榮大
    學鑑驗結果亦呈現鴉片類（可待因、嗎啡）陽性反應，始知
    悉上情。
二、案經臺南市警察局報請臺灣臺南地方法院檢察署檢察官偵查
    起訴。
    理  由
一、本件係經被告甲○○於本院當庭表示認罪，而以簡式審判程
    序加以審理，有本院九十五年一月五日準備程序筆錄及同日
    審判筆錄各一份附卷足憑，則依據刑事訴訟法第二百七十三
    條之二、同法第一百五十九條第二項之規定，不適用傳聞法
    則有關限制證據能力之相關規定，合先敘明。
二、上揭事實，業據被告甲○○於本院審理時坦承不諱，並當庭
    為認罪之表示（見本院卷九十五年一月五日審判筆錄）。而
    被告經警採集之尿液，送驗結果呈鴉片類（嗎啡及可待因）
    陽性反應，此有長榮大學於九十四年十月二十八日所出具之
    確認報告、送驗尿液及年籍對照表（尿液編號：Ｇ三－○四
    ○）各一紙在卷可稽。此外，復有扣案注射針筒四支及卷附
    扣押物品目錄表、扣押物品清單各一紙可按。本院並參諸海
    洛因經注射入人體後，約百分之八十於二十四小時內自尿中
    排出，一般而言，尿液中能否驗出嗎啡陽性反應與其投與量
    、投與途徑、採尿時間、個人體質及檢驗方法之靈敏度有關
    ，國外曾有文獻報導注射六毫克之海洛因鹽酸鹽，其代謝物
    嗎啡之平均可檢出時限約為二十六小時，業經行政院衛生署
    藥物食品檢驗局以八十一年九月八日（八一）藥檢壹字第八
    一一四八八五號函述明斯旨綦詳，認被告上揭自白與事實相
    符。次查：被告前於九十四年間，即因違反毒品危害防制條
    例（施用第一、二級毒品）案件，經臺灣高雄地方法院於九
    十四年一月二十八日，以九十四年度毒聲字第一七三號裁定
    ，令入勒戒處所觀察、勒戒後，認無繼續施用毒品之傾向，
    而於同年七月四日釋放出所，並由臺灣高雄地方法院檢察署
    檢察官於同年六月三十日，以九十四年度毒偵緝字第三五二
    號至第三五九號為不起訴處分確定乙情，此有前揭不起訴處
    分書、臺灣臺南地方法院檢察署刑案資料查註紀錄表、受觀
    察勒戒人毒品及前科紀錄簡列表、臺灣高等法院被告前案紀
    錄表各一份存卷可憑，而可認定。綜上，本件事證明確，被
    告施用第一級毒品海洛因多次之犯行，堪以認定，應依法論
    科。
三、按海洛因屬毒品危害防制條例第二條第二項第一款所規定之
    第一級毒品。核被告甲○○所為，係違反毒品危害防制條例
    第十條第一項之施用第一級毒品罪。其持有第一級毒品海洛
    因之低度行為，已為其施用第一級毒品海洛因之高度行為所
    吸收，而不另論罪。又被告施用第一級毒品海洛因多次之犯
    行，時間緊接，所犯係犯罪構成要件相同之罪名，顯均係基
    於概括之犯意反覆為之，為連續犯，應依刑法第五十六條規
    定論以一罪，並加重其刑。爰審酌被告有前科，素行非佳，
    且其因施用毒品犯行，經觀察、勒戒之治療程序，竟仍不思
    悔改，徹底袪除施用毒品之惡習，仍然繼續施用，可知其顯
    深陷毒癮難以自拔，其意志力甚為薄弱，未能善體國家設置
    觀察、勒戒機構，協助毒品施用者戒除毒癮之美意，惟念及
    其施用毒品之犯行，在本質上乃屬戕害身心健康之行為，其
    尚未有嚴重破壞社會秩序或侵害他人權益之情形，且於本案
    連續施用毒品之期間僅十五日，嗣並能坦承犯行，顯有悔悟
    之意，犯罪後之態度尚可等一切情狀，量處如主文所示之刑
    ，以資懲儆。
四、又扣案已使用過之注射針筒四支，為被告所有，且為專供施
    用第一級毒品海洛因所用之器具，業據被告於本院審理時供
    陳明確，自應依毒品危害防制條例第十八條第一項前段之規
    定宣告沒收銷毀。至於扣案安非他命吸食工具一組、電纜線
    大剪刀一支，均為被告另涉犯他案之扣案物，核與本案被告
    施用第一級毒品之犯行無直接關聯性，本院依法自無從為沒
    收（銷毀）之諭知，附此敘明。
據上論斷，依刑事訴訟法第二百七十三條之一第一項、第二百九
十九條第一項前段，毒品危害防制條例第十條第一項、第十八條
第一項前段，刑法第十一條前段、第五十六條，判決如主文。
本案經檢察官乙○○到庭執行職務。
中    華    民    國    95    年    1     月    19    日
                      刑事第六庭    法  官  徐千惠
以上正本證明與原本無異。
如不服本判決，應於判決送達後10日內，向本院提出上訴狀（應
附繕本）。
                                    書記官  鄭秀美
中    華    民    國    95    年    1     月    19    日
附錄本案論罪科刑法條：
毒品危害防制條例第10條
施用第一級毒品者，處6月以上5年以下有期徒刑。


司法院資訊處製作；財團法人民間司法改革基金會備份。
